臺灣南投地方法院民事裁定
110年度家聲字第14號
聲  請  人  滙誠第二資產管理股份有限公司

法定代理人  莊仲沼  


相  對  人  陳美嬋  


上列聲請人請求聲請閱卷事件，本院裁定如下：
    主    文
一、聲請駁回。
二、聲請程序費用由聲請人負擔。
    理    由
一、當事人得向法院書記官聲請閱覽、抄錄或攝影卷內文書，或
    預納費用聲請付與繕本、影本或節本；第三人經當事人同意
    或釋明有法律上之利害關係，而為前項之聲請者，應經法院
    裁定許可。民事訴訟法第242條第1項、第2項分別定有明文
    。又所謂有法律上之利害關係者，係指第三人就該訴訟卷內
    文書有公法上或私法上之利害關係而言，不包括經濟上、情
    感上或其他事實上之利害關係在內（最高法院105年度台抗
    字第60號裁定意旨參照）。
二、聲請意旨略以：第三人慶豐商業銀行股份有限公司前將其對
    債務人陳美娜之債權讓與聲請人滙誠第二資產管理股份有限
    公司，嗣因債務人陳美娜於民國109年4月11日死亡，而債務
    人陳美娜之母親陳余阿菊先於債務人陳美娜於108年12月25
    日死亡，並留有遺產，是聲請人於債權範圍內可請求執行債
    務人陳美娜繼承被繼承人陳余阿菊之應繼分遺產；又債務人
    陳美娜之姊陳美琳前就陳余阿菊之遺產向本院提起分割遺產
    事件，是為查明本院108年度家繼訴字第30號請求分割遺產
    事件，故聲請閱覽卷宗等語。
三、經查，聲請人主張上開事實，固據聲請人提出其臺灣臺北地
    方法院94年度北簡字第16573號宣示判決筆錄、確定證明書
    、債權讓與證明書、聚信法律事務所（110）聚信債轉字第1
    89156號函等件影本為證；惟聲請人並非本院108年度家繼訴
    字第30號請求分割遺產事件之當事人，而係第三人；又聲請
    人依民事訴訟法第242條第2項之規定聲請閱覽卷宗，並未提
    出已徵得本院108年度家繼訴字第30號請求分割遺產事件全
    部當事人同意其閱覽、抄錄或攝影卷內文書之同意文件，又
    況上開事件卷宗內文書涉及該案陳美娜以外之當事人之隱私
    等秘密等資料，自不得任由他人閱覽；且聲請人所提出之上
    開資料，固為法院確定債權證明文件，惟就該案陳美娜以外
    之當事人，並無法律上或經濟上之利害關係，聲請人就其是
    否對該案陳美娜以外之當事人於該訴訟卷內文書有法律上之
    利害關係，並未提出供本院即時調查之證據，致本院無法依
    其主張審認聲請人是否有法律上之利害關係，是聲請人既未
    釋明，依上開規定及說明，本件聲請人聲請閱覽本院108年
    度家繼訴字第30號請求分割遺產事件卷宗，於法未合，不應
    准許。
四、依民事訴訟法第242條第2項規定，裁定如主文。
中　　華　　民　　國　　110 　年　　8 　　月　　23　　日
                家事法庭    法  官　黃立昌
以上正本係照原本作成。
如對本裁定抗告，須於裁定送達後10日內向本院提出抗告狀。
中　　華　　民　　國　　110 　年　　8 　　月　　23　　日
                            書記官　古紘瑋